【裁判字號】    99,上易,68
【裁判日期】    990521
【裁判案由】    竊盜
【裁判全文】
臺灣高等法院花蓮分院刑事判決          99年度上易字第68號
上  訴  人
即  被  告  乙○○
上列上訴人因竊盜案件，不服臺灣花蓮地方法院中華民國99年3
月17日98年度易字第225號第一審判決（起訴案號：臺灣花蓮地
方法院檢察署98年度偵緝字第175號、第176號），提起上訴，本
院判決如下：
    主  文
上訴駁回。
    理  由
一、依刑事訴訟法第350條、第361條、第362條、第367條規定，
    不服地方法院之第一審判決而上訴者，須提出上訴書狀，並
    應敘述具體理由，為上訴必備之程式；其所提出之上訴書狀
    並未敘述上訴理由，或僅曾以言詞陳述上訴理由者，均應於
    上訴期間屆滿後20日內補提理由書於第一審法院。第一審法
    院經形式審查，認逾期未補提上訴理由者，應定期間先命補
    正；逾期未補正者，為上訴不合法律上之程式，應以裁定駁
    回。倘已提出上訴理由，但所提非屬具體理由者，則由第二
    審法院以上訴不合法律上之程式，判決駁回。而所謂具體理
    由，必係依據卷內既有訴訟資料或提出新事證，指摘或表明
    第一審判決有何採證認事、用法或量刑等足以影響判決本旨
    之不當或違法，而構成應予撤銷之具體事由，始克當之（例
    如：依憑證據法則具體指出所採證據何以不具證據能力，或
    依憑卷證資料，明確指出所為證據證明力之判斷如何違背經
    驗、論理法則）；倘僅泛言原判決認定事實錯誤、違背法令
    、量刑失之過重或輕縱，而未依上揭意旨指出具體事由，或
    形式上雖已指出具體事由，然該事由縱使屬實，亦不足以認
    為原判決有何不當或違法者（例如：對不具有調查必要性之
    證據，法院未依聲請調查亦未說明理由，或援用證據不當，
    但除去該證據仍應為同一事實之認定），皆難謂係具體理由
    ，俾與第二審上訴制度在請求第二審法院撤銷、變更第一審
    不當或違法之判決，以實現個案救濟之立法目的相契合，並
    節制濫行上訴（最高法院97年度台上字第892號判決參照）
    。
二、上訴人即被告不服原判決，提起上訴，其上訴意旨略以：原
    審判刑10個月過重，被告有做成和解書，況同居人張玉英亦
    交付新臺幣5,000元和解金予告訴人陳朝宗，爰此，請准予
    調查以還公允云云。惟按量刑之輕重，係屬事實審法院得依
    職權自由裁量之事項，茍於量刑時，已依行為人之責任為基
    礎，並斟酌刑法第57條各款所列情狀，而未逾越法定範圍，
    又未濫用其職權，即不得遽指為違法（最高法院72年度台上
    字第6696號判例參照）。查被告上訴理由並未具體指摘原判
    決就量刑究有何未依卷內資料審酌之不當，亦未提出足以影
    響原審量刑結果之新事證，依上開說明，其上訴已難認有具
    體理由。況觀諸原判決業已詳細說明其適用之法律及審查之
    依據，並審酌被告為高中畢業智識程度之人，且正值壯年，
    具有相當之工作能力，不思正當手段取得財物，竟而為本件
    竊盜犯行，實屬不該，應受相當之非難，並兼衡所竊取之財
    物價值，犯後否認犯行之態度等一切情狀，認為檢察官具體
    求刑有期徒刑10月核屬過重，始量處有期徒刑8個月，既未
    逾越法定刑度，亦未濫用自由裁量之權限，刑度亦屬妥適，
    核無不當或違法之情形。至被告上訴意旨以其同居人張玉英
    已交付和解金予告訴人陳朝宗云云，惟被告並未提出相關證
    據以證其實，且遍查卷內相關卷證資料，亦無被告已與被害
    人甲○○達成和解之情，則被告據以提起上訴，顯屬無據而
    不足採。從而，本件上訴理由從形式上審查後，顯然不足以
    認為原審判決有何違法或不當之情形，自不足以撤銷第一審
    判決，其上訴理由難謂具體。揆諸上開說明，本件上訴並不
    合於法律上之程式，且無從命補正，應予駁回，並不經言詞
    辯論為之。
據上論斷，應依刑事訴訟法第367條前段、第372條，判決如主文
。
中    華    民    國    99    年     5    月    21    日
                  刑事庭審判長法  官  謝志揚
                              法  官  張健河
                              法  官  林慶煙
以上正本證明與原本無異。
本件不得上訴。
中    華    民    國    99    年    5     月    21    日
                              書記官  林明智

司法院資訊處製作；財團法人民間司法改革基金會備份。
